【裁判字號】    89,易,3103
【裁判日期】    900110
【裁判案由】    毒品危害防制條例
【裁判全文】
臺灣桃園地方法院刑事判決                        八十九年度易字第三一○三號
    公  訴  人  臺灣桃園地方法院檢察署檢察官
    被      告  甲○○
右列被告因違反毒品危害防制條例案件，經檢察官提起公訴（八十九年度毒偵字第二
六四三），本院判決如左：
    主  文
甲○○連續施用第二級毒品，處有期徒刑伍月，如易科罰金，以參佰元折算壹日。扣
案之第二級毒品安非他命貳小包（毛重壹點壹參公克）沒收銷燬之；吸食器壹組及分
裝袋柒包均沒收。
    事  實
一、甲○○曾於民國八十五年間，因分別違反麻醉藥品管理條例案件，先後經臺灣新
    竹地方法院判處有期徒刑三年，並臺灣高等法院駁回上訴確定，及臺灣新竹地方
    法院判處有期徒刑三月，如易科罰金，以三百元折算一日確定，嗣經聲請定其應
    執行刑三年二月，並於八十六年一月六日送監執行；復於八十六年間，因妨害自
    由案件，經本院判處有期徒刑七月確定，接續上開案件執行，於八十九年六月十
    七日執行完畢，而於八十七年十一月二十日假釋出獄，猶不知惕勵，竟前因非法
    施用毒品案件，經本院於八十七年九月二日以八十六年易字第四六五八號裁定送
    觀察、勒戒後，認無繼續施用毒品之傾向，再由本院於八十七年十月二十一日以
    八十六年度易字第四六五八號判決免刑在案。詎甲○○又基於施用第二級毒品之
    概括犯意，自八十九年二月間起，至八十九年五月三日中午十二時許止，連續在
    位於桃園縣八德市之大南龍蟠營區內，以將毒品危害防制條例第二條第二項第二
    款之第二級毒品安非他命（以下簡稱安非他命）置於吸食器內以火燒烤，再吸其
    煙氣之方式，吸用安非他命多次，吸用頻率不定。嗣於八十九年五月三日下午八
    時四十分許，為桃園憲兵隊持軍事檢察官簽發之搜索票，在上開大南龍蟠營區內
    ，自甲○○身上起出安非他命二小包（毛重一．一三公克）、吸食器一組及分裝
    袋七包等物。經依本院八十九年度毒聲字第四一三二號裁定送觀察、勒戒後，認
    有繼續施用毒品之傾向，復經本院以八十九年度毒聲字第七二○○號裁定令入戒
    治處所施以強制戒治一年。
二、案經桃園憲兵隊報請臺灣桃園地方法院檢察署檢察官偵查起訴。
    理  由
一、訊據被告甲○○對右揭事實坦承不諱，又經將被告於八十九年五月三日為警查獲
    後採集之尿液送驗結果，亦有甲基安非他命反應，有憲兵司令部刑事鑑識中心八
    十九年五月三十日（89）綱得字第○六六五五號鑑驗通知書乙紙在卷可稽（附於
    偵查卷第三四頁），此外復有上開第二級毒品安非他命二小包（毛重一．一三公
    克）、吸食器一組及分裝袋七包扣案為憑。本件罪證明確，被告右揭施用毒品之
    犯行洵堪認定，應依法論科。
二、核被告所為，係犯毒品危害防制條例第十條第二項之施用第二級毒品罪。被告非
    法持有第二級毒品安非他命，進而施用，其持有之低度行為應被施用之高度行為
    所吸收，不另論其非法持有毒品之罪。被告先後多次施用第二級毒品犯行，時間
    緊接，犯罪構成要件相同，顯係基於概括犯意為之，為連續犯，以一罪論，應依
    法加重其刑。次查被告前因施用毒品案件，經本院於八十七年九月二日以八十六
    年易字第四六五八號裁定送觀察、勒戒後，認無繼續施用毒品之傾向，再由本院
    於八十七年十月二十一日以八十六年度易字第四六五八號判決免刑在案，有上開
    本院裁定及刑事判決書在卷為憑（附於本院卷），其於五年內再犯毒品危害防制
    條例第十條第二項之罪，是依同條例第二十三條第二項之規定，不待強制戒治期
    滿，逕予依法論科。爰審酌被告前因施用毒品案件，經本院判決免刑確定後，仍
    不知悔改、警惕，猶繼續施用毒品，本不宜寬貸，惟此乃自戕行為及犯後已坦承
    悔悟等一切情狀，量處如主文所示之刑，並諭知易科罰金之折算標準，以資懲儆
    。
三、扣案之第二級毒品安非他命二小包（毛重一．一三公克），係屬毒品，應依毒品
    危害防制條例第十八條第一項前段規定，不問屬於犯人與否，宣告沒收並銷燬之
    ；至扣案之吸食器一組及分裝袋七包，係被告所有供犯本件施用毒品罪所用之物
    ，業經被告供承在卷，應依刑法第三十八條第一項第二款之規定併予宣告沒收。
    另扣案之手機一支、SIM卡一張及電話簿一本雖係被告所有之物，然被告否認上
    開扣案之手機、SIM卡及電話簿與其所犯本件施用毒品罪有關，復查無其他積極
    證據足以證明上開手機、SIM卡及電話簿與本件犯罪有關，且上開手機、SIM卡及
    電話簿性質上亦非屬違禁物，是尚乏沒收之依據，爰不依法沒收之，併此敘明。
據上論斷，應依刑事訴訟法第二百九十九條第一項前段，毒品危害防制條例第十條第
二項、第十八條第一項前段，刑法第十一條、第五十六條、第四十一條、第三十八條
第一項第二款，罰金罰鍰提高標準條例第二條，判決如主文。
本案經檢察官張春暉到庭執行職務。
中      華      民      國      九十     年    一      月      十       日
                                臺灣桃園地方法院刑事第二庭
                                    法  官   王美玲
右正本證明與原本無異。
如不服本判決，應於判決送達後十日內向本院提出上訴狀( 應附繕本 )，上訴於
臺灣高等法院。
                                    書記官   陳靜娟
中      華      民      國      九十     年    一      月      十       日
附錄論罪法條：
毒品危害防制條例第十條第二項
施用第二級毒品者，處三年以下有期徒刑。


司法院資訊處製作；財團法人民間司法改革基金會備份。
